【裁判字號】    92,小抗,3
【裁判日期】    920909
【裁判案由】    返還押金
【裁判全文】
臺灣臺北地方法院民事裁定                            九十二年度小抗字第三號
    抗  告  人  甲○○
    被 抗 告人  乙○○
右當事人間請求返還押金事件，抗告人對於中華民國九十二年一月十五日本院臺北簡
易庭九十一年度北小字第二○二四號裁定提起抗告，本院裁定如左：
    主      文
抗告駁回。
抗告費用由抗告人負擔。
    理      由
一、抗告意旨略以：抗告人未收受原審九十一年度北小字第二○二四號命補上訴繳裁
    判費之裁定，即於民國（下同）九十二年一月二十八日收受原審九十二年一月十
    五日九十一年度北小字第二○二四號駁回上訴之裁定，是原審以上訴未繳納裁判
    費逕予駁回，尚非合法，爰依法提出抗告，請求廢棄原裁定云云。
二、按抗告法院認抗告為不合法或無理由者，應為駁回抗告之裁定，民事訴訟法第四
    百三十六條之一第三項準用同法第四百九十二條第一項定有明文。本件抗告人雖
    抗辯伊未收受原審九十一年十二月十日九十一年度北小字第二○二四號命補繳上
    訴裁判費之裁定，即於九十二年一月二十八日收受原審九十一年度北小字第二○
    二四號駁回上訴之裁定云云；然查，原審九十一年十二月十日九十一年度北小字
    第二○二四號命補繳上訴裁判費之裁定，已於九十一年十二月十九日送達於抗告
    人設於台北市大安區○○○路○段一一五號之居所地，因無人收受，而由郵差寄
    存於台北市政府警察局大安分局瑞安街派出所，並作送達通知書粘於應受送達人
    門首，以為送達，此有送達證書一紙為憑。而抗告人上開住所地，與抗告人書狀
    上自行書寫之地址相同，依抗告人九十二年八月八日所提出之郵務送達通知書影
    本顯示，抗告人於上揭地址確實能知悉至何處領取法院訴訟文書，當無疑義。按
    寄存送達地之自治或警察機關，並作送達通知書，黏貼於應受送達人住居所、事
    務所或營業所門首，以為送達，同法第一百三十八條亦有明文，依前揭規定，前
    開命抗告人補繳上訴裁判費之裁定，自送達於受送達人居所地之警察機關即瑞安
    街派出所之日起，即在抗告人得領取之範圍內，而生合法送達之效力，至受送達
    人於何時至寄存之警察機關領取文書，則在所不問，不能以應受送達人領取之日
    起算不變期間；從而，原審裁定以抗告人提起上訴，未據繳納裁判費，經原審以
    裁定限令抗告人於收受裁定後七日內補正，抗告人逾期仍未補正，其上訴自非合
    法，應予駁回，即屬正當。抗告意旨指摘原審裁定不當，求予廢棄改判，為無理
    由，應予駁回。
三、據上結論，本件抗告為無理由，依民事訴訟法第四百三十六條之三十二第四項、
    第四百九十二條第一項、第九十五條、第七十八條，裁定如主文。
中      華      民      國    九 十 二    年      九      月      九    日
                          臺灣臺北地方法院民事第二庭
                                        審判長法  官  丁蓓蓓
                                              法  官  黃雯惠
                                              法  官  汪漢卿
右正本證明與原本無異
不得抗告
中      華      民      國    九 十 二    年      九      月      九    日
                                              書記官  許婉如


司法院資訊處製作；財團法人民間司法改革基金會備份。
